# 请教现金流量表编制问题

提问人：llcwing 时间：2012-03-22 12:44:13
陈版主，请教个现金流量表编制问题，具体如下：母公司通过委托银行将资金贷给子公司使用，只象征性收取利息，目的并非投资获益，母公司在编制现金流量表时将其作为“支付的其他与经营活动有关的现金”，同时子公司收到该笔借款时，在编制现金流量表时作为“取得借款所收到的现金”，请问母子公司对该笔款项在编制现金流量表时，作不同性质处理是否可以？谢谢！

回答人：chenyiwei
根据现金流量表准则的定义，“投资活动，是指企业长期资产的购建和不包括在现金等价物范围的投资及其处置活动。”其中并未提及“以获取投资收益为目的”。因此，如果对子公司的借款预计要较长时间才能收回，则即使不是以获取利息收入为目的，也应归类为投资活动较妥。

提问人：zengfengxia 时间：2012-07-11 14:45:20
请教陈版，金融行业集团公司下属非金融子公司，购买理财产品作为投资活动现金流出，在合并角度，是否需要以合并角度重新分类该笔支出？ 我理解合并现金流量表是将不同经营范围性质的企业现金流量表合并，无需对各个子公司的现金流量重新分类，但反过来，这笔现金若是在母公司发生，可能会作为经营活动现金处理，而能够实施控制的子公司是不是可以视为母公司的延伸，然后在合并报表采取与母公司一致的分类？

回答人：chenyiwei
我理解，同样的现金流量，在母公司（金融集团）和子公司（非金融企业）发生，其目的和管理程序不同，所以应当在合并报表层面继续保持其原有的性质分类。